臺灣桃園地方法院刑事判決　　　　　　　96年度易字第1090號
公　訴　人　臺灣桃園地方法院檢察署檢察官
被　　　告　甲○○
上列被告因竊盜案件，經檢察官提起公訴（96年度偵字第14013
號），被告於準備程序中為有罪之陳述，本院合議庭裁定由受命
法官獨任進行簡式審判程序，判決如下：
    主  文
甲○○共同攜帶兇器竊盜，累犯，處有期徒刑捌月，扣案之扳手
壹支及木梯貳具沒收；又共同攜帶兇器竊盜，累犯，處有期徒刑
玖月，扣案之扳手壹支及木梯貳具沒收；又共同攜帶兇器竊盜，
累犯，處有期徒刑玖月，扣案之扳手壹支及木梯貳具沒收。應執
行有期徒刑貳年，扣案之扳手壹支及木梯貳具沒收。並應於刑之
執行前令入勞動場所強制工作參年。
    事  實
一、甲○○前因妨害家庭及施用毒品等案件，經法院分別判處有
    期徒刑3 月、10月及應執行有期徒刑1 年6 月確定，三案合
    併執行，於民國95年10月31日執行完畢，詎其仍不知悔改，
    基於意圖為自己不法所有之犯意，先後為下列竊盜犯行：
  (一)甲○○與林俊宏（由檢察官另案偵辦）共同基於意圖為自己
    不法所有之犯意聯絡，於96年5 月22日某時許，在桃園縣大
    園鄉三石村之桃園國際機場雷達站附近，由甲○○持其所有
    客觀上足以對人之生命、身體構成威脅之扳手1 支，並利用
    其所有之木梯2 具攀爬機場圍牆，拆卸圍牆上Y 型支撐鐵架
    而竊得鐵架一百餘支，得手後先藏在路旁草叢，其二人再分
    次載往設在桃園縣蘆竹鄉○○路○ 段1395之7 號之濟成企業
    社變賣。
  (二)甲○○與林俊宏復共同基於意圖為自己不法所有之犯意聯絡
    ，於96年5 月26日某時許，在上開機場戰備跑道附近，先由
    甲○○利用上開扳手1 支及木梯2 具，以相同手法，竊取圍
    牆上Y 型支撐鐵架一百餘支，再由其二人分次載往濟成企業
    社、桃園縣蘆竹鄉○○路○ 段293 巷2 號1 樓之大輿實業有
    限公司（下稱：大輿公司）及桃園縣大園鄉○○路之某資源
    回收場變賣。
  (三)甲○○上開二次犯行所竊得之鐵架共變賣取得約新臺幣（下
    同）二萬五千二百五十元，除由林俊宏分得二千餘元外，其
    餘款項均歸甲○○所有，甲○○食髓知味，又意圖為自己不
    法之所有，獨自於96年6 月16日中午12時許，在上開機場緊
    鄰大園鄉沙崙村之機場圍牆旁，利用上開扳手1 支及木梯2
    具，以相同手法拆除Y 型支撐鐵架6 支後，將該等鐵架置於
    自己實力支配下，但因遭人發現，未及攜帶已拆卸之鐵架即
    逃離現場，嗣經警循線查獲，並扣得上開扳手1 支及木梯2
    具。
二、案經內政部警政署航空警察局刑事警察隊報請臺灣桃園地方
    法院檢察署檢察官偵查起訴。
    理  由
一、上開事實業據被告甲○○坦承不諱，並經證人戴銘、蔡美如
    、游韻主於警詢時證述綦詳，且有贓物領據、濟成企業社收
    受五金廢棄物登記表、大輿公司收受五金廢棄物登記表及現
    場照片、贓物照片等物件在卷可考，復有扳手1 支及木梯2
    具扣案可資佐證，足徵被告之自白與事實相符。本件事證已
    經明確，被告之犯行堪以認定，應依法論科。
二、按刑法第321 條第1 項第3 款之攜帶兇器竊盜罪，係以行為
    人攜帶兇器竊盜為其加重條件，此所謂兇器，其種類並無限
    制，凡客觀上足對人之生命、身體、安全構成威脅，具有危
    險性之兇器均屬之，且祇須行竊時攜帶此種具有危險性之兇
    器為已足，並不以攜帶之初有行兇之意圖為必要（最高法院
    79年臺上字第5253號判例要旨參照）。查被告行竊時所攜帶
    之扳手1 支，為金屬製品，且質地堅硬，足見該物品在客觀
    上對人之生命、身體、安全顯足以構成威脅，是被告攜帶上
    開工具行竊，自屬攜帶兇器竊盜。核被告甲○○所為，係犯
    刑法第321 條第1 項第3 款之攜帶兇器竊盜罪。被告就如事
    實欄一、(一)、(二)所示之犯行，與林俊宏間有犯意聯絡及行為
    分擔，為共同正犯。檢察官雖認被告就如事實欄一、(三)所示
    之犯行與林俊宏間亦有犯意聯絡及行為分擔，惟被告自警、
    偵訊至本院審理時均一致供稱林俊宏僅與其共同行竊2 次，
    而證人劉緒仁所稱：莊朝松告訴我，他於96年6 月16日中午
    12時20分許有看到2 人在機場圍牆旁行竊等情節，因屬傳聞
    證據，並非劉緒仁所親見，其可信度非高，況被告已指證林
    俊宏有2 次共同行竊之犯行，衡情應無刻意隱瞞96年6 月16
    日竊盜犯情之必要，是被告所稱林俊宏未參與該次行竊，堪
    認屬實，檢察官認被告與林俊宏就該次竊盜犯行有共犯關係
    ，容有誤會，併此敘明。又被告有事實欄一所載之犯罪科刑
    、執行情形，有臺灣高等法院被告前案紀錄表在卷可按，其
    受徒刑之執行完畢後，5 年以內故意再犯本件有期徒刑以上
    之罪，為累犯，應各依刑法第47條第1 項規定加重其刑。爰
    審酌被告素行不佳（見前揭臺灣高等法院被告前案紀錄表）
    ，兼衡其犯罪之手段、所竊得財物之價值、對被害人所生之
    損害，及其犯後態度等一切情狀，各量處如主文所示之刑，
    並定其應執行刑。扣案之扳手1 支及木梯2 具為被告所有而
    供其犯罪所用，應依刑法第38條第1 項第2 款之規定宣告沒
    收。
三、另按保安處分係針對受處分人將來之危險性所為之處置，以
    達教化、治療之目的，為刑罰之補充制度。我國現行刑法採
    刑罰與保安處分雙軌制，係在維持行為責任之刑罰原則下，
    為協助行為人再社會化之功能，以及改善行為人潛在之危險
    性格，期能達成根治犯罪原因、預防犯罪之特別目的。是保
    安處分中之強制工作，旨在對嚴重職業性犯罪及欠缺正確工
    作觀念或無正常工作因而犯罪者，強制其從事勞動，學習一
    技之長及正確之謀生觀念，使其日後重返社會，能適應社會
    生活。竊盜犯贓物犯保安處分條例第3 條第1 項規定：「十
    八歲以上之竊盜犯、贓物犯，有犯罪之習慣者，得於刑之執
    行前，令入勞動場所強制工作。」，即係本於保安處分應受
    比例原則之規範，使保安處分之宣告，與行為人所為行為之
    嚴重性、行為人所表現之危險性及對於行為人未來行為之期
    待性相當之意旨而制定，而由法院視行為人之危險性格，決
    定應否令入勞動處所強制工作，以達預防之目的。查被告前
    有違反肅清煙毒條例、麻醉藥品管理條例、毒品危害防制條
    例、竊盜及妨害家庭等多項前科，且因妨害家庭及施用毒品
    等案件，甫於95年10月31日執行完畢，竟全然不知改過向善
    ，出獄未及三月即觸犯竊盜罪（見卷附臺灣高等法院被告前
    案紀錄表及本院96年度簡字第111 號判決書），遭查獲後仍
    未警惕，復再犯本案竊盜罪，且先後行竊3 次，其顯有犯罪
    之習慣甚明，若僅藉由刑之執行已不足以徹底根絕其惡性，
    爰依竊盜犯贓物犯保安處分條例第3 條第1 項、第4 條、第
    5 條第1 項前段之規定，併予諭知應於刑之執行前令入勞動
    場所強制工作3 年，以資警惕。
四、本件被告所犯為死刑、無期徒刑、最輕本刑3 年以上有期徒
    刑之罪或高等法院管轄第一審案件以外之罪，被告於本院行
    準備程序時並就被訴事實為有罪之陳述，經聽取檢察官及被
    告之意見後，依刑事訴訟法第273 條之1 第1 項之規定，本
    院合議庭裁定本件改依簡式審判程序，並由獨任法官進行審
    理，末此敘明。
據上論斷，應依刑事訴訟法第273 條之1 第1 項、第299 條第1
項前段，刑法第28條、第321 條第1 項第3 款、第47條第1 項、
第51條第5 款、第38條第1 項第2 款，竊盜犯贓物犯保安處分條
例第3 條第1 項、第4 條、第5 條第1 項前段，判決如主文。
本案經檢察官許曉微到庭執行職務。
中　　華　　民　　國　　96　　年　　9 　　月　　21　　日
                刑事第十一庭    法　官  魏于傑
上正本證明與原本無異。
如不服本判決，得於收受判決正本後１０日內，向本院提出上訴
狀。
                                書記官  林怡君
中　　華　　民　　國　　96　　年　　9 　　月　　26　　日
本案論罪科刑主要法條：
中華民國刑法第321條
（加重竊盜罪）
犯竊盜罪而有左列情形之一者，處 6 月以上、 5 年以下有期徒
刑：
一  於夜間侵入住宅或有人居住之建築物、船艦或隱匿其內而犯
之者。
二  毀越門扇、牆垣或其他安全設備而犯之者。
三  攜帶兇器而犯之者。
四  結夥三人以上而犯之者。
五  乘火災、水災或其他災害之際而犯之者。
六  在車站或埠頭而犯之者。
前項之未遂犯罰之。
